臺灣高雄地方法院交通事件裁定       100年度交聲字第1132號
原處分機關  交通部公路總局高雄區監理所
異  議  人
即受處分人  簡尚弘
上列異議人即受處分人因違反道路交通管理處罰條例案件，對於
交通部公路總局高雄區監理所民國100 年3 月1 日所為之處分（
原處分案號：高市交裁字第裁80-Z5A006705號），聲明異議，本
院裁定如下：
    主  文
異議駁回。
    理  由
一、異議意旨略以：異議人即受處分人簡尚弘固曾於民國100 年
    3 月1 日13時55分許，駕駛車牌號碼D9-9625 號汽車（下稱
    前述汽車），行經國道一號北上346.7 公里處之岡山收費站
    ，並經員警以前座乘客未繫安全帶加以攔停掣單舉發，惟異
    議人及前座乘客簡吟曲當時均依規定繫有安全帶，詎原處分
    機關不查，竟誤援引道路交通管理處罰條例第31條第2 項規
    定裁罰異議人罰鍰新臺幣（下同）3300元，異議人實有不服
    ，爰依法聲明異議等語。
二、按汽車行駛於道路上，其駕駛人或前座乘客未繫安全帶者，
    處駕駛人1500元罰鍰；汽車行駛於高速公路，違反前項規定
    者，處駕駛人3000元以上6000元以下罰鍰，100 年5 月11日
    修正公布前道路交通管理處罰條例第31條第1 項前段、第2
    項定有明文。又依違反道路交通管理事件統一裁罰標準表（
    99年3 月5 日版）所載，若違反前述規定，且係1 人未繫安
    全帶並逾越應到案期限30日內到案聽候裁決者，處3300元。
三、經查：
  (一)異議人曾於100 年3 月1 日13時55分許，駕駛前述汽車，行
    經國道一號北上346.7 公里處之岡山收費站，並經員警以前
    座乘客未繫安全帶加以攔停掣單舉發，且於通知單上載明異
    議人應於100 年3 月16日前到案，惟異議人當時拒絕簽收舉
    發違反道路交通管理事件通知單，員警遂依規定於100 年3
    月9 日將前述通知單交予中華郵政公司於同年月10日發投完
    成，而異議人乃係遲至100 年3 月25日，始以寄發電郵方式
    向原處分機關陳述意見，已逾應到案日期10日等情，有內政
    部警政署國道公路警察局舉發違反道路交通管理事件通知單
    （本院卷第9 頁）、該局第五警察隊100 年7 月18日公警五
    交字第1000503904號函檢送之傳真查詢國內各類掛號研究查
    單（本院卷第37-38 頁）、電郵影本（本院卷第6 頁）在卷
    可稽，自堪認定。
  (二)異議人雖未提任何事證而空言否認違規。惟證人即本件舉發
    員警鍾秉蒞於本院中證稱：當時異議人駕駛前述汽車行經中
    山高岡山收費站北上找零車道，當他暫停車輛進行繳費時，
    與我所在位置不足3 公尺，我清楚看見駕駛座乘客並未繫安
    全帶，就表明理由加以上前攔查且示意異議人將車輛駛往收
    費亭前之槽化線避免阻礙後方來車，但該名乘客就趕緊拉起
    安全帶，一方面自稱自己有繫安全帶，一方面又表明說其父
    （應係母親之誤，下同）為高雄市大寮區之里長，且與該地
    派出所員警相熟，希望我不要開單，我猶然依規定要求異議
    人出示證件掣單告發等語（本院卷第16-18 頁），核與證人
    陳志強證稱：我是聽到前述汽車之乘客與同事鍾秉蒞發生爭
    執才上前查看，當時該位乘客表示要打電話給擔任里長的父
    親，並要求我的同事鍾秉蒞接聽而不要開單等語（本院卷第
    20 頁 ）相符，若非證人鍾秉蒞、陳志強均係按自己之親身
    經歷、記憶如實進行陳述，豈能如此一致？再者，異議人與
    異議人所指當日乘客簡吟曲實係姊弟關係，且2 人之母親現
    確為高雄市大寮區山頂里里長一情，有高雄市里政資訊網、
    全戶戶籍資料（完整姓名）查詢結果等件在卷足稽（本院卷
    第33-35 頁），足見異議人於本院中另辯稱：其與當日乘客
    簡吟曲只是同事關係，並非親戚，是以不知道簡吟曲之父擔
    任何職務，簡吟曲也未曾以認識高雄市大寮區里長、員警為
    由，請求員警勿予開單云云（本院卷第18、21-23 頁），顯
    均屬子虛，要非實在，則茍異議人所指當日乘客簡吟曲確繫
    有安全帶而無任何違規，簡吟曲為警攔停後，焉需無端言及
    擔任里長之尊長，並以之要求員警勿予開單；另異議人若確
    認乘客簡吟曲當日並無未繫安全帶之違規，又焉需於本院時
    刻意隱匿其與簡吟曲及高雄市大寮區山頂里里長間之至親關
    係，並以前述不實辯解企圖攻擊證人鍾秉蒞、陳志強首揭證
    述內容之憑信性？綜上，已足信異議人於100 年3 月1 日13
    時55分許，駕駛前述汽車，行經國道一號北上346.7 公里處
    之岡山收費站之際，前座乘客確實有未依規定繫上安全帶之
    違規無訛，異議人空言否認，並非事實，不足採信。
四、綜上所述，異議人確具有汽車行駛於高速公路，前座乘客未
    繫安全帶之違規，且逾越應到案期限10日始行到案，從而原
    處分機關依100 年5 月11日修正公布前道路交通管理處罰條
    例第31條第1 項前段、第2 項，及違反道路交通管理事件統
    一裁罰標準表（99年3 月5 日版）等規定，裁罰異議人3300
    元之罰鍰，核無違誤，異議人之聲明異議屬無理由，應予駁
    回。
據上論斷，應依道路交通事件處理辦法第18條，裁定如主文。
中    華    民    國   100    年    8     月    11    日
                  交通法庭    法  官  莊珮吟
以上正本證明與原本無異。
如不服本裁定應於送達後5日內向本院提出抗告狀。
中    華    民    國   100    年    8     月    11    日
                              書記官  鍾淑美